【裁判字號】    89,訴緝,15
【裁判日期】    890502
【裁判案由】    毒品危害防制條例
【裁判全文】
臺灣基隆地方法院刑事判決                         八十九年度訴緝字第一五號
    公  訴  人  臺灣基隆地方法院檢察署檢察官
    被      告  甲○○
右列被告因違反毒品危害防制條例案件，經檢察官提起公訴（八十八年度偵字第一五
三二號），本院判決如左：
    主  文
甲○○轉讓第二級毒品，處有期徒刑柒月。
    事  實
一、甲○○明知安非他命為毒品危害防制條例第二條第二項第二款所列之第二級毒品
    ，竟於民國八十八年二月二十三日下午，為替綽號「佳佳」之友人乙○○償還積
    欠盧秀蘭之債務，而拿約○．四公克之安非他命至基隆市○○路八四巷二十弄八
    九號盧秀蘭住處，原價轉讓予盧秀蘭之男友蘇進德，供蘇進德及盧秀蘭吸用，嗣
    因蘇進德、盧秀蘭於同年月二十四日上午七時三十分左右，經警在基隆市○○路
    八四巷二十弄八九號盧秀蘭住處，查獲持有○．四公克安非他命，並供出其來源
    後，為警循線查獲。
二、案經基隆市警察局第二分局移請臺灣基隆地方法院檢察署檢察官偵查起訴。
    理  由
一、訊據被告甲○○矢口否認右揭犯行，辯稱其與「佳佳」並不熟識，亦不知「佳佳
    」欠蘇進德債務之事，自未轉讓安非他命予蘇進德代「佳佳」還錢等語，惟查被
    告右揭犯行，業據蘇進德、盧秀蘭於偵查中指述甚詳，且證人即綽號「佳佳」之
    乙○○亦於本院證稱被告事後確曾言及以安非他命為其抵債之事，而被告於偵查
    中先係辯稱其於八十九年二月間至盧秀蘭住處和盧秀蘭、蘇進德一起吸食，安非
    他命係其所帶，吸完後可能遺留一些安非他命於該處，忘記帶走，嗣卻又改口稱
    盧秀蘭、蘇進德係因認為被告檢舉其二人，而懷恨在內，挾怨誣陷，又其於本院
    初訊亦稱與乙○○並無怨隙，其後又改口稱乙○○亦係懷恨誣控，前後顯然均相
    矛盾，應屬畏罪圖脫之詞，難以採信，而被告之犯行既有多人齊聲指控，且以上
    開證人與被告間之朋友關係，應不致無端誣指。且雖無證據足認被告以高於成本
    之價格抵債，而有營利之意圖，惟縱未謀利而以毒品抵償債務，仍屬轉讓毒品之
    行為，是被告犯罪之事證明確，其犯行應堪認定。
二、查安非他命為毒品危害防制條例第二條第二項第二款所列之第二級毒品，則核被
    告甲○○無營利之意圖，而以安非他命抵債之行為，係犯毒品危害防制條例第八
    條第二項之轉讓第二級毒品罪。審酌被告本身沈溺毒品，又提供毒品予他人，擴
    大毒品之危害，雖其情節尚非嚴重，但犯後空言狡辯，未見悔意，並參酌其犯罪
    相關之一切情狀，量處如主文所示之刑，以示儆懲。
三、台灣基隆地方法院檢察署八十八年度偵字第三七八四號併案意旨略以：被告甲○
    ○基於概括犯意，於八十八年六月上旬，連續二次轉讓第二級毒品安非他命予王
    端呈施用，而認被告此部分行為亦屬觸犯轉讓第二級毒品罪，並與被告前開經起
    訴部分有連續犯之裁判上一罪關係。惟訊據被告亦矢口否認此部分行為，且經查
    證人王端呈於警訊及偵查中係指稱被告於電動玩具店遇見證人，即主動問證人要
    不要購買安非他命，則被告於該二次之交易中，似非並無營利之意圖，且縱然被
    告於此二次出賣安非他命予王端呈之行為中，並無買進賣貴之謀利行為，惟至少
    被告係為換取現金乃向證人兜售安非他命，而本件被告經起訴之轉讓安非他命行
    為，則係被告獲知友人乙○○積欠他人債款，乃決意以安非他命代為抵債，顯然
    應屬偶然臨時起意，其行為手段與被告出售與王端呈部分係為換取現金以供花用
    ，相去甚遠，性質上不可能係基於概括之犯意而為，則檢察官併案部分實難認為
    與被告本件被訴以安非他命抵債之轉讓毒品行為有連續犯之裁判上一罪關係，自
    非起訴之效力所及，本院無從併予審判，應由該管檢察官另為適法處理，附此敘
    明。
四、據上論斷，應依刑事訴訟法第二百九十九條第一項但書、毒品危害防制條例第八
    條第二項，判決如主文。
本案經檢察官蔡和憲到庭執行職務。
中      華      民      國      八十九      年    五    月    二      日
                                  臺灣基隆地方法院刑事第三庭
                                      法  官  黃  麟  倫
右正本證明與原本無異。
對於本件判決如有不服，應於收受送達後十日內，向本院提出上訴狀，上訴於臺灣高
等法院，並按他造當事人之人數附具繕本。
                                      書記官  李  建  霆
中      華      民      國      八十九      年    五    月    二      日
論罪科刑所引法條：
毒品危害防制條例第八條第二項：
轉讓第二級毒品者，處六月以上五年以下有期徒刑，得併科新臺幣七十萬元以下罰金
。


司法院資訊處製作；財團法人民間司法改革基金會備份。
